# 请教陈老师IPO的几个问题，谢谢。

提问人：心海拂清风 时间：2018-06-14 00:03:11
1 、拟IPO个税手续费返还计入其他业务收入还是营业外支出合理？如果支出相对应计入什么会计科目，是作为经常性损益处理吧？
用于奖励的时候需要不需要缴纳个税吧？谢谢。以下哪种方式恰当？比如 2017 年拟IPO企业收到奖励 80 万， 20 万用于办税人员奖励。 方法一： 借：银行存款 80 贷：其他业务收入 80 万 支出时候 借：其他业务成本 贷方：银行存款 20 万 方法二：
借：银行存款 80 贷：营业外收入 80 万 支出时候 借：管理费用 20 万 贷方：银行存款 20 万2 、拟IPO施工企业项目 2016 年已经完工， 2017 年发生项目人员工资奖金 60 万，差旅费 20 万，导致有成本无收入，是否可以？或者出现有收入无成本的情况是否可以？过会的时候如何恰当解释？该问题除了变更签证等原因之外，其他是否需要是区分会计差错还是会计估计的问题了吧？
3 、地方政府招商引资奖励，方式是企业先支付土地出让金，然后返还，收到该返还的时候作为与收益相关的政府补助一次性计入损益是否恰当？谢谢。
4 、劳务派遣费用计入应付职工薪酬，但是劳务派遣的五险一金和正常的正式员工核算在一起吧，支付给劳务派遣公司的管理费计入管理费用吧。比如企业支付 120 万， 100 万劳务派遣费， 20 万计入管理费，是否恰当？谢谢。
5 、计学撮要预计啥时候出，新准则应用指南预计啥时候出来？谢谢。

回答人：chenyiwei
1 、理论上计入其他业务收入最合理，实务中常见计入营业外收入（应列入非经常性损益）。习惯上用于奖励给个人时，通常不缴纳个税。支出时应计入“管理费用——职工薪酬”。 2 、为何 2016 年完工时未预计该笔后续支出？要对这一问题给出合理理由，例如这些支出确实属于不可预见，且 2016 年末未予以预计也有合理的理由，否则建议作为前期差错更正处理。 3 、如果入驻协议中明确说明实质上是土地款返还，则建议作为与资产相关的补助处理，冲减土地成本或者计入递延收益摊销。但证监会会计部组织编写的《上市公司执行企业会计准则案例解析（ 2017 ）》中也有一次性计入损益的例子。 4 、可以。 5 、据说收入准则应用指南在 2018 年 6 月底之前会出（不确定）。《计学撮要 2018 》计划是在 6 月底交稿到出版社，但现在也在考虑将 2017 年度审计中积累的案例一并编写后纳入该书，这样的话时间可能会有延迟，但内容会更多。